【裁判字號】    89,易,454
【裁判日期】    890831
【裁判案由】    竊盜
【裁判全文】
臺灣基隆地方法院刑事判決                          八十九年度易字第四五四號
    公  訴  人  臺灣基隆地方法院檢察署檢察官
    被      告  甲○○
右列被告因竊盜案件，經檢察官提起公訴（八十九年度偵字第二八七四號），本院判
決如左：
    主  文
甲○○竊盜未遂，累犯，處拘役貳拾日。
    事  實
一、甲○○前因竊盜案件，經本院於民國（下同）八十七年十二月七日判處有期徒刑
    十月確定，因接續執行，於八十九年一月六日執行完畢，猶不知悔改，復意圖為
    自己不法之所有，於八十九年七月十二日十五時三十分許，在台北縣瑞芳鎮○○
    路○段一○六號前，見乙○○所有停放該處之車牌號碼ＣＫ─五六八二號自用小
    貨車，無人看管，竟擅自開啟車門入內行竊，嗣因未搜獲任何財物正自車內走出
    欲離開之際，適遇乙○○從海邊搬運海菜返回發覺，而當場報警查獲。
二、案經台北縣警察局瑞芳分局報請台灣基隆地方法院檢察署檢察官偵查起訴。
    理  由
一、訊據被告甲○○矢口否認有何竊盜犯行，辯稱：打開車門係為向車主購買海菜，
    並無竊取車內財物之意云云。然查，右揭事實，業據被害人乙○○於警訊時指述
    綦詳，且被告甲○○於偵訊時亦坦承有向被害人乙○○要求勿報警並請求原諒等
    語，顯見被告應有打開被害人車門並欲入內行竊之意，否則被告為何對於被害人
    車內凌亂之情形請求原諒，並主動告知被害人其剛被關放出來，希望不要報警處
    理乙事？又被害人乙○○所駕駛為自用小貨車，車內有人或有無海菜等物，自可
    從車前擋風玻璃處觀看得知，何需打開車門，並利用車主不在之際表示購買之意
    ？足徵被告係為竊取車內財物而擅自打開車門，惟因被害人車內適無財物致未得
    逞，是其上開所辯，純屬卸諉之詞，要無可採，事證明確，被告犯行洵堪認定。
二、核被告所為，係犯刑法第三百二十條第三項、第一項之竊盜未遂罪。被告甲○○
    已著手於竊盜行為之實施，惟未生竊得財物之結果，為未遂犯，依刑法第二十六
    條前段之規定，按既遂犯之刑減輕之。查被告曾因竊盜案件，經本院於八十七年
    十二月七日判處有期徒刑十月確定，因接續執行，於八十九年一月六日執行完畢
    ，有台灣基隆地方法院檢察署刑案資料查註紀錄表及本院被告全國前案紀錄表各
一件在卷可稽，其於刑之執行完畢後五年內再犯有期徒刑以上之本罪，為累犯，
    應依法加重其刑，並先加後減。爰審酌被告之品行、犯罪之動機、手段、目的、
    犯罪所生危害及犯罪後猶飾詞狡辯之態度等一切情狀，量處如主文所示之刑。
據上論斷，應依刑事訴訟法第二百九十九條第一項前段，刑法第三百二十條第三項、
第一項、第二十六條前段、第四十七條、罰金罰鍰提高標準條例第一條前段，判決如
主文。
本案經檢察官周啟勇到庭執行職務
中      華      民      國      八十九      年    八    月    三十一    日
                                    臺灣基隆地方法院刑事第二庭
                                            法  官  林  玉  珮
右正本證明與原本無異。
對於本件判決如有不服，應於收受送達後十日內，向本院提出上訴書狀，上訴於臺灣
高等法院，並按他造當事人之人數附具繕本。
                                            書記官  陳  俊  德
中      華      民      國      八十九      年    九    月      五      日
附錄論罪法條
刑法第三百二十條第三項：
意圖為自己或第三人不法之所有，而竊取他人之動產者，為竊盜罪，處五年以下有期
徒刑、拘役或五百元以下罰金。
意圖為自己或第三人不法利益，而竊佔他人之不動產者，依前項之規定處斷。
前二項之未遂犯罰之。


司法院資訊處製作；財團法人民間司法改革基金會備份。
